臺灣臺中地方法院刑事判決　　　　　　 96年度交訴字第123號
公　訴　人　臺灣臺中地方法院檢察署檢察官
被　　　告　甲○○
上列被告因業務過失致死案件，經檢察官提起公訴（九十六年度
偵字第八四八九號），本院合議庭裁定進行簡式審判程序，判決
如下：
    主  　文
甲○○從事業務之人，因業務上之過失致人於死，處有期徒刑壹
年肆月。緩刑肆年。
    犯罪事實
一、甲○○為臺中縣清水鎮○○路○段五九０巷十五弄五十號一
    樓「麗德企業股份有限公司」之受雇司機兼業務，平日負責
    駕駛貨車載運冷凍海產進行配送服務，係以駕駛車輛為主要
    業務之人。於民國九十六年一月十八日中午，駕駛車牌號碼
    Ａ二－五０四五號自用小貨車，沿臺中市○○區○○路由北
    往南方向（即由山西路往崇德六路方向）行駛。於同日中午
    十二時五十分許，途經臺中市○○區○○路與松竹路交岔路
    口，欲左轉進入松竹路往興安路方向繼續行駛時，本應注意
    汽車行經行人穿越道，遇有行人穿越時，無論有無交通警察
    指揮人員指揮或號誌指示，均應暫停讓行人先行通過，且應
    注意車前狀況，隨時採取必要之安全措施，而依當時天候晴
    、為日間自然光線、路面乾燥無缺陷、無障礙物、視距良好
    等客觀情形，並無不能注意之特別情事，竟疏於注意而貿然
    左轉。適有蔣怡君沿松竹路上漆繪之行人穿越道（斑馬線）
    ，由山西路往崇德六路方向步行通過上開路口，並依燈號指
    示前行，迨甲○○發現蔣怡君行走在其車輛前方時，業已避
    煞不及，致其所駕自用小貨車右前車頭與蔣怡君之身體發生
    碰撞，蔣怡君因而受撞倒地，並受有頭部外傷等傷害。甲○
    ○於肇事後、具有偵查犯罪權限之公務員發覺上開犯行前，
    即主動撥打電話報警處理，並在到場處理員警劉奇為詢問時
    自首犯罪，再於其後本案偵查、審理程序中到庭接受裁判。
    蔣怡君雖經送醫急救，仍因上開傷勢導致顱腦損傷，延至同
    年月二十日晚間九時十一分許不治死亡。
二、案經蔣怡君之父乙○○訴由臺中市警察局第五分局報請臺灣
    臺中地方法院檢察署檢察官偵查，及該署檢察官相驗後自動
    檢舉偵查起訴。
    理    由
一、本件被告甲○○於準備程序中，先就上開犯罪事實為有罪之
    陳述，且所犯係死刑、無期徒刑、最輕本刑為三年以上有期
    徒刑以外之罪，經本院合議庭依刑事訴訟法第二百七十三條
    之一第一項之規定，裁定由法官一人獨任進行簡式審判程序
    ，先此敘明。
二、上開犯罪事實，業據被告甲○○於警詢及偵審中坦承不諱，
    核與證人即告訴人乙○○於警詢時指證被害人蔣怡君因發生
    本件車禍致死等情相互合致，並有道路交通事故現場圖及調
    查報告表一份、肇事現場及車輛照片十張附卷可稽。而被害
    人蔣怡君確因本件車禍所生頭部外傷導致顱腦損傷死亡，亦
    經檢察官督同檢驗員相驗屬實，製有相驗筆錄、相驗屍體證
    明書、驗斷書各一份在卷可憑。按汽車行經行人穿越道，遇
    有行人穿越時，無論有無交通警察指揮人員指揮或號誌指示
    ，均應暫停讓行人先行通過；且汽車行駛時，駕駛人應注意
    車前狀況，並隨時採取必要之安全措施，道路交通安全規則
    第一百零三條第二項、第九十四條第三項分別定有明文。被
    告平日以駕駛貨車配送冷凍海產為業，更當依循前揭交通安
    全規定，在行經上開行人穿越道時，注意停讓行人優先通過
    ，並隨時注意車前狀況及採取適當措施，且依當時天候、路
    況、視距等客觀情形，並無不能注意之特別情事，竟疏於注
    意而貿然左轉，致與步行於行人穿越道上之被害人蔣怡君發
    生碰撞，被告駕車行為顯有過失。而本件車禍經送請臺灣省
    臺中市區車輛行車事故鑑定委員會鑑定結果，亦認被告駕車
    於設有行人穿越道之交岔路口左轉彎時未減速慢行，未注視
    前方而撞及沿行人穿越道行走之行人，為肇事原因，被害人
    蔣怡君則無肇事因素，有臺灣省臺中市區車輛行車事故鑑定
    委員會臺中市區第九六００五三號鑑定意見書一份在卷可按
    ，同於本院前揭認定，益足為證。又被告前揭過失行為直接
    造成被害人蔣怡君死亡之結果，二者間具有相當因果關係至
    明。綜上所陳，本案事證已臻明確，被告犯行洵堪認定。
三、查被告甲○○擔任貨運司機兼業務工作，平日以駕駛貨車配
    送冷凍海產為業，此經被告於本院審理時自承甚明。核被告
    係以駕駛車輛為其主要業務之人，因業務上之駕車過失行為
    致人於死，所為係犯刑法第二百七十六條第二項之業務過失
    致人於死罪。而被告駕車行經行人穿越道不依規定讓行人蔣
    怡君優先通過，因而致人死亡，且依法應負業務過失致死罪
    之刑事責任，被告應依道路交通管理處罰條例第八十六條第
    一項之規定加重其刑。又被告於肇事後、具有偵查犯罪權限
    之公務員發覺上開犯行前，即主動撥打電話報警處理，在到
    場處理員警劉奇為詢問時自首犯罪，再於其後本案偵查、審
    理程序中到庭接受裁判，有劉奇為警員製作之自首情形紀錄
    表及被告警詢筆錄在卷足參，被告既已合於法定自首之要件
    ，應依刑法第六十二條前段之規定減輕其刑，並先加後減之
    。爰審酌被告已與告訴人就本案民事損害賠償部分調解成立
    ，有臺中縣清水鎮調解委員會調解書一份在卷為憑，被告於
    警詢及偵審期間均能坦承犯行，對於所犯亦已深表悔悟，態
    度非無足取；惟本件車禍肇事直接剝奪被害人蔣怡君之生命
    權，對於被害人家庭乃至於國家社會之損失實已無從回復，
    所生危害至為重大，並參以被告於本件車禍之過失情節非輕
    、具有高中肄業學歷之智識程度等一切情狀，量處如主文所
    示之刑，以示懲儆。又被告前未曾因故意犯罪受有期徒刑以
    上刑之宣告，有刑案資料查註紀錄表及臺灣高等法院被告前
    案紀錄表在卷可按，其經此偵審程序教訓，當能知所警惕，
    應無再犯之虞，本院審酌上情，認主文所宣告之刑，以暫不
    執行為宜，爰併宣告緩刑四年，以啟自新。
據上論斷，應依刑事訴訟法第二百七十三條之一第一項、第二百
九十九條第一項前段，道路交通管理處罰條例第八十六條第一項
，刑法第二百七十六條第二項、第六十二條前段、第七十四條第
一項第一款，刑法施行法第一條之一第一項、第二項前段，判決
如主文。
本案經檢察官郭明嵐到庭執行職務。
中　　華　　民　　國　　96　　年　　5 　　月　　30　　日
                  交通法庭    法　官　高 文 崇
附錄本案論罪科刑法條：
刑法第二百七十六條：
因過失致人於死者，處二年以下有期徒刑、拘役或二千元以下罰
金。
從事業務之人，因業務上之過失犯前項之罪者，處五年以下有期
徒刑或拘役，得併科三千元以下罰金。
上正本證明與原本無異。
如不服本判決，應於送達後十日內向本院提出上訴狀（須附繕
本），上訴於台灣高等法院台中分院。
                               書記官  林淑慧
中　　華　　民　　國　　96　　年　　5　　月　　30　　日
